【裁判字號】    96,上訴,5138
【裁判日期】    970131
【裁判案由】    偽造文書等
【裁判全文】
臺灣高等法院刑事判決                96年度上訴字第5138號
上  訴  人
即  被  告  甲○○
                      5樓
                    （現於臺灣臺北監獄台北分監執行中）
上列上訴人因偽造文書等案件，不服臺灣臺北地方法院96年度訴
字第1073號，中華民國96年10月26日第一審判決（起訴案號：臺
灣臺北地方法院檢察署96年度偵字第7114號），提起上訴，本院
判決如下：
    主  文
上訴駁回。
    事實及理由
一、本案經本院審理結果，除主文「羅文忠」署押、理由欄二「
    羅文忠」署押係屬誤載，應更正為「乙○○」，及理由欄二
    倒數第11行「94年4月24日」誤載，應更正為「96年4月24日
    」外，其餘認第一審以上訴人即被告甲○○與不詳姓名年籍
    綽號「阿祥」成年人共同犯刑法第216條、210條使偽造私文
    書罪、同法第339條第3項、第1項之詐欺取財未遂罪，依想
    像競合犯規定從一重論以行使偽造私文書罪累犯罪刑判處有
    期徒刑8月，減為有期徒刑4月，並諭知易科罰金之折算標準
    ，及玉山商業銀行股份有限公司卡號0000000000000000號信
    用卡背面簽名欄內偽造之「乙○○」、家樂福桂林店提貨單
    上顧客簽名欄內偽造之「乙○○」署押各1枚均沒收。其認
    事用法及量刑均無不當，應予維持，並引用第一審判決書記
    載之事實、證據及理由（如附件）。
二、被告上訴意旨略以：「阿祥」男子交付上開信用卡給伊，伊
    誤以為該信用卡是「阿祥」的，遂依其要求代為至家樂福刷
    卡買手機，請適用刑法第59條從輕量刑云云。經查：原審認
    定被告有行使偽造私文書、詐欺取財未遂之犯行，除被告於
    原審審理時自白外，尚有證人乙○○、呂紹圓之證述，家樂
    福桂林店提貨單、上開信用卡正面彩色影本及贓物認領保管
    單各1 紙在卷為憑，足證被告上開自白與事實相符，應堪採
    信。且被告於警詢時，自承：上開信用卡係綽號「阿忠」在
    萬華龍山寺交給伊，其行電動話為「0000000000」等語，而
    「0000000000」行動電話在3 月21日基地台出現在家樂福附
    近，有遠傳（雙向）通聯紀錄在卷為憑，事後復稱：是「阿
    祥」在車站交給伊，「0000000000」好像是之前伊用的等語
    。觀諸所供，倘「0000000000」行動電話為「阿祥」所使用
    ，因欲趕回桃園始委託被告代購，何以案發時，該電話之基
    地台尚在家樂福附近。又上開行動電話被告忽以係「阿忠」
    使用，忽以係其之前所使用，前後迥異，益徵被告情虛恣意
    編撰企圖卸責，所辯自不足採。況被告供述：為「阿祥」代
    購手機未有任何好處，雙方亦未約定購妥後如何交付之方式
    等情，被告既不知「阿祥」確實姓名，如何判斷上開信用卡
    確實為「阿祥」所有。綜上各情，被告所辯，實與常情有悖
    ，自難遽信。原判決斟酌被告有多次前科，犯後坦承犯行，
    暨刑法第57條所列各款事項而為刑之量定，核無違法不當可
    言。被告上訴請求適用刑法第59條規定，然被告於原審已坦
    承犯行，上訴後竟翻供以誤以信用卡為「阿祥」所有，且堅
    不吐實「阿祥」真實姓名，以供查緝，又明知信用卡非「阿
    祥」所有，仍持以行使，破壞社會金融秩序，難認其犯罪情
    節有何堪以閔恕，而得酌減其刑，自與刑法第59條規定情形
    不符。是被告上訴，為無理由，應予駁回。
據上論斷，應依刑事訴訟法第373條、第368條，判決如主文。
本案經檢察官覃正祥到庭執行職務。
中    華    民    國    97    年     1   月     31    日
                  刑事第二庭審判長法  官  呂丹玉
                                  法  官  王詠寰
                                  法  官  李麗玲
以上正本證明與原本無異。
如不服本判決，應於收受送達後10日內向本院提出上訴書狀，其
未敘述上訴之理由者並得於提起上訴後10日內向本院補提理由書
（均須按他造當事人之人數附繕本）。
                                  書記官  廖婷璇
中    華    民    國    97    年    1     月    31    日
附錄：本案論罪科刑法條全文
中華民國刑法第210條
（偽造變造私文書罪）
偽造、變造私文書，足以生損害於公眾或他人者，處5年以下有
期徒刑。
中華民國刑法第216條
（行使偽造變造或登載不實之文書罪）
行使第210條至第215條之文書者，依偽造、變造文書或登載不實
事項或使登載不實事項之規定處斷。
中華民國刑法第339條
（普通詐欺罪）
意圖為自己或第三人不法之所有，以詐術使人將本人或第三人之
物交付者，處5年以下有期徒刑、拘役或科或併科1千元以下罰金
。
以前項方法得財產上不法之利益或使第三人得之者，亦同。
前二項之未遂犯罰之。


司法院資訊處製作；財團法人民間司法改革基金會備份。
